臺灣新北地方法院民事裁定　　　 110年度消債職聲免字第45號
聲　請　人　林國儒
代　理　人　陳昭全律師
相　對　人　國泰世華商業銀行股份有限公司

法定代理人　郭明鑑
代　理　人　黃怡玲
相　對　人　遠東國際商業銀行股份有限公司

法定代理人　周添財


相　對　人　滙誠第二資產管理股份有限公司

法定代理人　莊仲沼


相　對　人　新加坡商艾星國際有限公司台灣分公司

法定代理人　曾慧雯


相　對　人　花旗(台灣)商業銀行股份有限公司


法定代理人　莫兆鴻
代　理　人　陳正欽


相　對　人　臺灣中小企業銀行股份有限公司

法定代理人　林謙浩
代　理　人　胡博森
相　對　人　良京實業股份有限公司

法定代理人　平川秀一郎



上列債務人清算事件，經本院裁定終結清算程序確定，裁定如下
：
    主  文
債務人林國儒不免責。
    理  由
一、聲請人林國儒前於民國108 年8 月12日向本院聲請清算，經
    本院以108 年度消債清字第175 號裁定自109 年5 月22日開
    始清算程序，並經本院司法事務官以109 年度司執消債清字
    第68號進行清算程序，嗣經本院司法事務官依職權查核後，
    認聲請人之財產不敷清償消費者債務清理條例第108 條各款
    所定費用，復經函詢全體債權人就本件裁定終止清算程序表
    示意見，均無人表示反對，爰於109 年11月25日裁定終止清
    算程序並確定等情，業經調取本院108 消債清字第175 號、
    109 司執消債清字第68號卷宗核閱屬實。是本件即應審查聲
    請人有無消費者債務清理條例第133 條、第134 條所定應不
    免責之情形。
二、債權人及聲請人之意見如下：
（一）聲請人：聲請人自開始清算程序後，任職於財團法人基督
      教臺灣信義教會，每月固定領取薪資，扣除個人必要生活
      費用後仍有餘額，而債權人於清算程序中未受分配，故聲
      請人確有消費者債務清理條例第133 條之不免責事由。
（二）相對人國泰世華銀行股份有限公司、遠東國際商業銀行股
      份有限公司、良京實業股份有限公司：聲請人每月收入扣
      除必要費用後仍有餘額，且債權人於清算程序中未獲分配
      ，故不同意聲請人免責。
（三）相對人匯誠第二資產管理股份有限公司、新加坡商艾星國
      際有限公司台灣分公司：請依職權查明聲請人有無聲請補
      助，並請不准聲請人免責。
（四）相對人臺灣中小企業銀行股份有限公司：聲請人雖已逾65
      歲，惟前與相對人協議每月清償3500元，並繳納至108 年
      7 月，應認期仍有工作能力及還款能力，故不同意聲請人
      免責。
（五）相對人花旗商業銀行股份有限公司：聲請人應仍有工作能
      力，應勤勉工作以設法解決債務。
三、經查，聲請人自本院裁定開始清算程序即109 年5 月22日起
    ，每月領有固定收入約2 萬3665元，扣除依消費者債務清理
    條例第64條之2 所定之每月必要費用（109 年1 萬8600元、
    110 年18720 元) 後，均仍有餘額。而聲請人於聲請清算前
    2 年之收入總計為60萬8172元、扣除必要支出47萬1025元，
    餘額為13萬7147元（計算式：60萬8172－47萬1025＝13萬
    7147），且全體債權人於清算程序則均未獲受償。是本件聲
    請人有消費者債務清理條例第133 條所定不應免責事由，復
    未經普通債權人全體同意其免責，應為聲請人不免責之裁定
    ，爰裁定如主文。
四、再者，聲請人因有消費者債務清理條例第133 條所定情形而
    受不免責之裁定，倘經確定並繼續清償達該條規定之數額（
    即聲請清算前2 年間可處分所得扣除必要生活費用之餘額13
    萬7147元），且各普通債權人受償額均達其應受分配額時，
    尚得再依消費者債務清理條例第141 條規定聲請法院裁定免
    責。此外，法院為不免責之裁定確定後，債務人繼續清償債
    務，而各普通債權人受償額均達其債權額之百分之20以上者
    ，亦得依消費者債務清理條例第142 條之規定，再聲請法院
    裁定免責，附此敘明（聲請人依各該規定應清償之數額詳附
    表所示）。
中    華    民    國   110    年    10    月    20    日
                  民事第四庭    法  官  林琮欽
上為正本係照原本作成
如不服本裁定，應於裁定送達後10日內，以書狀向本院提出抗告
，並繳納抗告費新臺幣1000元
中    華    民    國   110    年    10    月    21    日
                                書記官  陳威同
　
┌───────────────────────────────────────┐
│附表（新臺幣）                                                                │
├──┬─────┬─────┬────┬───────────┬───────┤
│編號│債權人    │債權總額  │公告之債│依消費者債務清理條例第│依消費者債務清│
│    │          │          │權比例（│133 條所定數額債權比例│理條例第142 條│
│    │          │          │百分之）│計得之分配額（13萬7147│所定各普通債權│
│    │          │          │        │元×公告債權比例）（Ａ│人應受償金額（│
│    │          │          │        │）                    │債權金額×20% │
│    │          │          │        │                      │）（Ｂ）      │
├──┼─────┼─────┼────┼───────────┼───────┤
│1   │國泰世華商│63萬4792元│3.11    │4265元                │12萬6958元    │
│    │業銀行股份│          │        │                      │              │
│    │有限公司  │          │        │                      │              │
├──┼─────┼─────┼────┼───────────┼───────┤
│2   │花旗（台灣│83萬99元  │4.07    │5582元                │16萬6020元    │
│    │）商業銀行│          │        │                      │              │
│    │股份有限公│          │        │                      │              │
│    │司        │          │        │                      │              │
├──┼─────┼─────┼────┼───────────┼───────┤
│3   │遠東國際商│88萬4223元│4.33    │5938元                │17萬6845元    │
│    │業銀行股份│          │        │                      │              │
│    │有限公司  │          │        │                      │              │
├──┼─────┼─────┼────┼───────────┼───────┤
│4   │臺灣中小企│1683萬8291│82.5    │11萬3147元            │336萬7658元   │
│    │業銀行股份│元        │        │                      │              │
│    │有限公司  │          │        │                      │              │
├──┼─────┼─────┼────┼───────────┼───────┤
│5   │匯誠第二資│1萬849元  │0.05    │69元                  │2170元        │
│    │產管理股份│          │        │                      │              │
│    │有限公司  │          │        │                      │              │
├──┼─────┼─────┼────┼───────────┼───────┤
│6   │新加坡商艾│53萬8185元│2.64    │3621元                │10萬7637元    │
│    │星國際有限│          │        │                      │              │
│    │公司台灣分│          │        │                      │              │
│    │公司      │          │        │                      │              │
├──┼─────┼─────┼────┼───────────┼───────┤
│7   │良京實業股│67萬2475元│3.3     │4526元                │13萬4495元    │
│    │份有限公司│          │        │                      │              │
├──┴─────┴─────┴────┴───────────┴───────┤
│備註：                                                                        │
│1.本附表公告債權比率欄，係依本院109 年度司執消債清字第68號清算事件109 年7 月3 │
│  日公告之債權表債權比率為據。                                                │
│2.計算式小數點以下均四捨五入。                                                │
└───────────────────────────────────────┘
　
附錄
一、債務人繼續清償得聲請法院裁定免責之規定：
    消費者債務清理條例第141 條
    債務人因第133 條之情形，受不免責之裁定確定後，繼續清
    償達該條規定之數額，且各普通債權人受償額均達其應受分
    配額時，得聲請法院裁定免責。
    消費者債務清理條例第142 條
    法院為不免責或撤銷免責之裁定確定後，債務人繼續清償債
    務，而各普通債權人受償額均達其債權額之20% 以上者，法
    院得依債務人之聲請裁定免責。
二、債務人嗣後聲請法院裁定免責之說明：
    債務人於本裁定確定後，繼續清償如附表A 欄所示數額時，
    得依第141 條規定聲請裁定免責。或繼續清償如附表B 欄所
    示數額時，依第142 條規定聲請裁定免責。